# 关于递延所得税资产确认问题

提问人：zy8111 时间：2016-04-13 15:22:04
公司以前年度亏损较大，没有确认递延所得税资产，本年度也亏损，但出现了明显的业绩好转情形，同时预计未来年度能盈利，本年度能否确认当期递延所得税资产，以前年度累计的可弥补亏损较大，不确认是否符合企业会计准则的规定！

回答人：chenyiwei
这涉及到高度复杂、主观的判断，即对未来亏损弥补期间能否产生足够多应纳税所得额的判断和估计。对此要遵循谨慎原则予以处理。一般在实际获得盈利的年度之前，不建议确认递延所得税资产。